【裁判字號】    92,易,52
【裁判日期】    920328
【裁判案由】    毒品危害防制條例
【裁判全文】
臺灣宜蘭地方法院刑事判決                        九十二年度易字第五二號
    公  訴  人  臺灣宜蘭地方法院檢察署檢察官
    被      告  甲○○
右列被告因違反毒品危害防制條例案件，茲經檢察官提起公訴（九十一年度毒偵字第
一０００號），本院判決如左：
    主  文
甲○○施用第二級毒品，累犯，處有期徒刑陸月，如易科罰金以參佰元折算壹日。
    事  實
一、甲○○曾於民國（下同）八十七年四月間，因違反麻醉藥品管理條例案件，經臺
    灣桃園地方法院判處有期徒刑十月確定，已於八十八年八月二十七日因縮短刑期
    執行完畢。猶不知悔改，又於八十七年間，因施用第二級毒品安非他命案件，經
    臺灣宜蘭地方法院檢察署檢察官向本院聲請，由本院裁定將其送台灣宜蘭看守所
    附設觀察勒戒處所觀察勒戒後，認無繼續施用毒品傾向，業由臺灣宜蘭地方法院
    檢察署檢察官於八十七年十一月十九日以八十七年度偵字第四０五０號、八十七
    年度偵緝字第一七五號為不起訴處分確定；又於九十年間因施用毒品案件，經本
    院裁定將其送觀察勒戒處所觀察勒戒後，認無繼續施用毒品之傾向，而於九十年
    六月五日以九十年度毒偵字第一一０號案件為不起訴處分確定。詎甲○○竟不知
    悔改，復於前開不起訴處分後五年內，於九十一年八月十四日晚上（起訴書記載
    九十一年八月十六日晚上九時十分許回溯四日內之某不詳時間），在宜蘭縣礁溪
    鄉○○路四十之三號住處房間內，以將第二級毒品安非他命置於玻璃球內在下方
    以火燒烤後，再吸取安非他命霧化白煙之方式，施用第二級毒品安非他命乙次，
    而三犯施用第二級毒品之罪，施用毒品所用之玻璃球於用畢後即行丟棄，現已滅
    失而不存在。嗣於九十一年八月十六日晚上九時十分許甲○○經警採集其尿液送
    慈濟大學濫用藥物檢驗中心檢驗結果，發現呈安非他命陽性反應始查獲上情。並
    由臺灣宜蘭地方法院檢察署檢察官向本院聲請，由本院於九十二年一月二十日以
    九十二年度毒聲字第二號裁定甲○○令入戒治處所強制戒治一年。
二、案經宜蘭縣警察局礁溪分局報請臺灣宜蘭地方法院檢察署檢察官偵查起訴。
    理  由
一、訊據被告甲○○對於右揭犯罪事實坦承不諱，且被告為警查獲時所採集之尿液經
    送請慈濟大學醫學院濫用藥物檢驗中心以「氣相層析質譜儀分析法」檢驗及確認
    結果，確呈安非他命陽性反應，此有該中心出具之檢驗總表及列管毒品人口尿液
    檢體採集送驗紀錄表各一份在卷可稽，足證被告之自白核與事實相符。又被告前
    曾二次因施用第二級毒品安非他命案件，分別經臺灣宜蘭地方法院檢察署檢察官
    向本院聲請，由本院裁定將其送台灣宜蘭看守所附設觀察勒戒處所觀察勒戒後，
    均認無繼續施用毒品傾向，業由臺灣宜蘭地方法院檢察署檢察官分別於八十七年
    十一月十九日以八十七年度偵字第四０五０號、八十七年度偵緝字第一七五號、
    於九十年六月五日以九十年度毒偵字第一一０號案件為不起訴處分確定，有前開
    不起訴處分書二件、臺灣高等法院被告全國前案紀錄表及臺灣高等法院檢察署刑
    案紀錄簡覆表各一份在卷可按；而被告於經不起訴處分後五年內三犯毒品危害防
    制條例第十條第二項之施用第二級毒品安非他命罪，經臺灣宜蘭地方法院檢察署
    檢察官向本院聲請，業由本院以九十二年度毒聲字第三號裁定將其令入戒治處所
    強制戒治一年，亦有前開裁定附卷足參。是本件事證明確，被告犯行堪以認定。
二、按安非他命屬中樞神經興奮劑，具有輕微之成癮性，服用後會產生依賴性、耐藥
    性、並引起不安、頭昏、顫抖、亢進性反應、失眠、焦慮、譫妄、慢性中毒、精
    神障礙，類似精神分裂症之錯覺、幻覺、妄想及伴有行動與性格異常等副作用，
    其劑量大增時，甚或會致死亡，而其慣用者，由於精神錯亂，更具有暴力攻擊及
    反社會行為傾向等，情況極為嚴重，尤以戒解不易，其毒害不在煙毒之下。再毒
    品危害防制條例業於八十七年五月二十日經總統公布，於八十七年五月二十二日
    零時起生效施行，安非他命依該條例第二條第二項第二款規定，屬於第二級毒品
    ，復依該條例第十條第二項施用第二級毒品罪應處三年以下有期徒刑，但第一次
    施用第二級毒品者，檢察官應先將被告送勒戒處所觀察勒戒；經觀察勒戒後無繼
    續施用毒品之傾向者，應由檢察官為不起訴之處分，有繼續施用毒品之傾向者，
    由檢察官聲請法院裁定令入戒治處所施以強制戒治，其期間為一年；依前項規定
    為不起訴之處分後，五年內再犯第十條（指施用第一級或第二級毒品）之罪，經
    觀察勒戒後，認有繼續施用毒品之傾向或三犯以上者，不適用前項之規定，毒品
    危害防制條例第二十條第一、二、三項分別定有明文。是被告前曾二次因施用第
    二級毒品安非他命，經送觀察勒戒後無繼續施用毒品之傾向，由臺灣宜蘭地方法
    院檢察署檢察官為不起訴處分後，五年內三犯施用第二級毒品安非他命，已如前
    述，核被告所為，係犯毒品危害防制條例第十條第二項之施用第二級毒品罪。至
    其施用前後持有安非他命之低度行為應為施用之高度行為所吸收，應僅論以施用
    安非他命之高度行為。再被告有如事實欄所載之論罪科刑執行情形，有臺灣高等
    法院檢察署刑案紀錄簡覆表及臺灣高等法院被告全國前案紀錄表在卷可憑，被告
    於五年內再犯有期徒刑以上之本罪，為累犯，應依法加重其刑。爰審酌被告施用
    毒品對個人身心戕害甚鉅、及其前曾二次因施用安非他命經送觀察、勒戒後，均
    認無繼續施用傾向，已由臺灣宜蘭地方法院檢察署檢察官為不起訴處分，竟不知
    戒除毒癮，又三犯本件施用安非他命之罪，惟念其於犯後於本院審理中坦承犯行
    及本件施用毒品行為僅有一次及其犯罪之動機、目的、手段、品行、生活狀況及
    對社會危害等一切情狀，量處如主文所示之刑，並諭知易科罰金之折算標準，以
    資懲儆。另被告施用毒品所用之玻璃球一個，於被告施用毒品後已丟棄滅失而不
    存在，爰不併予宣告沒收銷燬，併此敘明。
據上論斷，應依刑事訴訟法第二百九十九條第一項前段，毒品危害防制條例第十條第
二項，刑法第十一條前段、第四十七條、第四十一條第一項，罰金罰鍰提高標準條例
第二條，判決如主文。
本案經檢察官賴慶祥到庭執行職務。
中      華      民      國    九十二    年      三     月     二十八   日
                                        臺灣宜蘭地方法院刑事第二庭
                                            法  官  林  惠  玲
右正本證明與原本無異。
如不服本判決，應於判決送達後十日內向本院提出上訴狀( 應附繕本 )。
                                            書記官  吳  慧  芳
中      華      民      國    九十二    年      三     月     三十一   日
附錄法條：毒品危害防制條例第十條第二項
施用第二級毒品者，處三年以下有期徒刑。


司法院資訊處製作；財團法人民間司法改革基金會備份。
